臺灣高等法院民事裁定
108年度抗字第1586號
抗  告  人  黃錦村  


上列抗告人因與相對人國泰世華商業銀行股份有限公司間強制執
行事件，對於中華民國108年10月31日臺灣士林地方法院108年度
執事聲字第144號裁定，提起抗告，本院裁定如下：
    主  文
抗告駁回。
抗告程序費用由抗告人負擔。
    理  由
一、信託財產不得強制執行，信託法第12條第1項固有明文。惟
    同法第17條第1項規定之信託利益既為受益人所享有，而具
    有獨立之財產價值，已脫離信託目的之拘束，非屬信託財產
    之範圍，非不得為強制執行之標的。蓋受益權因已脫離信託
    目的之拘束，對之執行並不違反信託法之規定。
二、本件相對人執臺灣高雄地方法院91年度執字第11677號債權
    憑證為執行名義，由該院以108年度司執字第64424號事件受
    理，並囑託原法院108年度司執助字第4111號執行抗告人之
    中國信託商業銀行股份有限公司（下稱中國信託銀行）受託
    信託財產專戶之信託受益權（下稱系爭受益權）。經原法院
    於民國108年7月29日核發禁止抗告人在新臺幣（下同）842
    萬0846元及自102年11月2日起至清償日止，按年息9.25％計
    算之利息，暨及自該日起至清償日止，按上開利率20％計算
    之違約金，暨已計未受償利息840萬1637元、違約金171萬83
    37元之範圍內收取系爭受益權債權或為其他處分，中國信託
    銀行不得向抗告人清償之執行命令，於法核無不合。抗告意
    旨雖以系爭受益權未經伊回贖或終止前係屬信託財產，不得
    強制執行，中國信託銀行將信託專戶內之基金予以扣押，且
    基金入帳之專戶無端消失，日後基金無法入帳云云，然核屬
    抗告人與中國信託銀行間糾紛，無礙系爭受益權乃屬信託法
    第17條第1項所定之信託利益，相對人得對該受益權聲請強
    制執行之認定。且執行法院基於換價取償目的，非不得於扣
    押剝奪抗告人之處分權後，依信託法第63、64條規定，代抗
    告人行使回贖或系爭信託契約之終止權。從而，原法院司法
    事務官駁回抗告人對系爭受益權強制執行之異議，並無不當
    。原裁定認抗告人聲明異議無理由，予以駁回，於法亦無違
    誤。抗告意旨仍執前詞指摘原法院司法事務官處分及原裁定
    不當，聲明廢棄，非有理由，應予駁回。
三、據上論結，本件抗告為無理由，爰裁定如主文。
中　　華　　民　　國　　109 　年　　3 　　月　　17　　日
                  民事第十六庭  
                        審判長法  官  朱耀平
                              法  官  羅立德
                              法  官  邱育佩
正本係照原本作成。
本裁定除以適用法規顯有錯誤為理由外，不得再抗告。如提起再
抗告，應於收受送達後10日內委任律師為代理人向本院提出再抗
告狀。並繳納再抗告費新臺幣１千元。
中　　華　　民　　國　　109 　年　　3 　　月　　17　　日

    　　　　　　　　　　　　　書記官  林伶芳